ja: 遠隔操作飛行船の外皮素材: ラテックス; マイラー（フォイル）; ナイロン; PVC（ビニール）; ポリエステル; TPU; その他
ro-RO: Materialul plicului dirijabilului cu telecomandă: Latex; Mylar (folie); Nailon; PVC (vinil); Poliester; TPU; Altele
de: Hüllenmaterial für ferngesteuerte Luftschiffe: Latex; Mylar (Folie); Nylon; PVC (Vinyl); Polyester; TPU; Sonstiges
fi: Kauko-ohjattavan ilmalaivan rungon materiaali: Lateksi; Mylar (folio); Nailon; PVC (vinyyli); Polyesteri; TPU; Muu
ko: 원격 조종 비행선 외피 소재: 라텍스; 마일라(포일); 나일론; PVC(비닐); 폴리에스터; TPU; 기타
pt-BR: Controle remoto dirigível envelope material: Látex; Mylar (metalizado); Nylon; PVC (vinil); Poliéster; TPU; Outro
fr: Matière de l’enveloppe du dirigeable radiocommandé: Latex; Mylar (métallisé); Nylon; PVC (vinyle); Polyester; TPU; Autre
sv: Fjärrstyrt luftskepp – höljesmaterial: Latex; Mylar (folie); Nylon; PVC (vinyl); Polyester; TPU; Annat
vi: Vật liệu vỏ khí cầu điều khiển từ xa: Latex; Mylar (giấy bạc); Nylon; PVC (vinyl); Polyester; TPU; Khác
lt-LT: Nuotoliniu būdu valdomo dirižablio apvalkalo medžiaga: Lateksas; Mylaras (folija); Nailonas; PVC (vinilas); Poliesteris; TPU; Kitas
el: Υλικό του περιβλήματος αερόπλοιου τηλεκατευθυνόμενου: Λάτεξ; Mylar (φύλλο); Νάιλον; PVC (βινύλιο); Πολυεστέρας; TPU; Άλλο
bg-BG: Материал за обвивка на дирижабъл с дистанционно управление: Латекс; Майлар (фолио); Найлон; PVC (винил); Полиестер; TPU; Други
hr-HR: Materijal za ovojnicu zračnog broda na daljinsko upravljanje: Lateks; Mylar (folija); Najlon; PVC (vinil); Poliester; TPU; Ostalo
es: Material de la sección inflable del dirigible a control remoto: Látex; Mylar (papel de aluminio); Nailon; PVC (vinilo); Poliéster; TPU; Otro
th: วัสดุหุ้มเรือเหาะควบคุมระยะไกล: ลาเท็กซ์; ไมลาร์ (ฟอยล์); ไนลอน; PVC (ไวนิล); โพลีเอสเตอร์; TPU; อื่นๆ
en: Remote control airship envelope material: Latex; Mylar (foil); Nylon; PVC (vinyl); Polyester; TPU; Other
nl: RC-luchtschip envelope materiaal: Latex; Mylar (folie); Nylon; PVC (vinyl); Polyester; TPU; Overig
ru: Материал оболочки радиоуправляемого дирижабля: Латекс; Майлар (фольга); Нейлон; ПВХ (винил); Полиэстер; ТПУ; Другое
hu: Távirányítású léghajó burkolatának anyaga: Latex; Mylar (fólia); Nejlon; PVC (vinil); Poliészter; TPU; Egyéb
sk-SK: Materiál obalu vzducholode na diaľkové ovládanie: Latex; Mylar (fólia); Nylon; PVC (vinyl); Polyester; TPU; Iné
zh-TW: 遙控飛艇氣囊材質: 乳膠; 聚酯薄膜 (箔片); 尼龍; PVC (乙烯基); 聚酯纖維; TPU; 其他
nb: Konvoluttmateriale for fjernstyrt luftskip: Lateks; Mylar (folie); Nylon; PVC (vinyl); Polyester; TPU; Annet
zh-CN: 遥控飞艇气囊材料: 乳胶; 聚酯薄膜（箔）; 尼龙; PVC（乙烯基）; 聚酯纤维; TPU; 其他
pl: Materiał na powłokę sterowca zdalnie sterowanego: Lateks; Mylar (folia); Nylon; PVC (winyl); Poliester; TPU; Inne
tr: Uzaktan kumandalı hava gemisi zarf malzemesi: Lateks; Mylar (folyo); Naylon; PVC (vinil); Polyester; TPU; Diğer
pt-PT: Material do invólucro do dirigível de controlo remoto: Látex; Mylar (película); Nylon; PVC (vinil); Poliéster; TPU; Outro
da: Fjernstyret luftskibshylstermateriale: Latex; Mylar (folie); Nylon; PVC (vinyl); Polyester; TPU; Andet
it: Materiale di rivestimento per dirigibile telecomandato: Lattice; Mylar (pellicola); Nylon; PVC (vinile); Poliestere; TPU; Altro
cs: Materiál pláště vzducholodi na dálkové ovládání: Latex; Mylar (fólie); Nylon; PVC (vinyl); Polyester; TPU; Jiné
sl-SI: Material ovoja daljinsko vodene zračne ladje: Lateks; Mylar (folija); Najlon; PVC (vinil); Poliester; TPU; Drugo